# 请教陈版！被收购单位的利润承诺是否需抵消可辨认净资产评估增加额的摊销值？

提问人：xzjcpajr 时间：2020-06-30 12:42:00
评估增值的摊销是否需冲销标的公司的利润
案列介绍： 1 、某上市公司作价 12 亿元收购标的公司，标的公司原股东承诺未来三年净利润为 1 亿元，1.2亿元，1.5亿元；
2 、标的公司账面净资产为 2 亿元，确认的可辨认净资产公允价值（评估价值）为 4 亿元，评估增值 2 亿元主要是无形资产中的专利、客户关系所致，同时约定均按 10 年进行摊销；
请问：标的公司的利润承诺是否需扣减评估增值部分资产的摊销？
个人认为：利润承诺是标的公司独立的盈利结果，即单体报表的结果，评估增值的摊销属于合并报表范畴，考核的利润承诺不应扣减评估资产的摊销
但有不同的意见认为：评估增值的摊销是由标的公司引起，考核的利润承诺应扣减增值部分资产的摊销请问：陈版，评估增值的摊销是否需冲销标的公司的利润？

回答人：chenyiwei
这个问题其实不是会计技术问题，而是交易双方的合同谈判问题。两种理解均有可能，关键是交易双方（上市公司和表的公司原股东）需对此问题达成一致意见。我们作为独立中介机构对此不持观点。
注意：不能在双方对此未达成一致的情况下，擅自按照我们自己的理解作出处理。这个问题直接涉及到交易双方之间的利益分配，如处理不当很可能导致我们被卷入交易双方之间的利益纠纷之中，这种情况是要绝对注意避免的。